臺灣高雄地方法院刑事判決　　　　　100年度交簡上字第166號
上　訴　人
即　被　告　許育霖
上列上訴人因過失傷害案件，不服本院高雄簡易庭中華民國100
年6月23日100年度交簡字第1405號第一審刑事簡易判決（偵查案
號：99年度偵字第35810號），提起上訴，本院管轄之第二審合
議庭判決如下：
    主  文
上訴駁回。
    事  實
一、許育霖於民國99年8月24日上午10時許，駕駛車牌號碼0807-
    JY號自小客車，沿高雄市大樹區（99年12月25日改制前為高
    雄縣大樹鄉○○○○路南往北方向行駛，行經學城路口時，
    本應注意汽車行駛至交岔路口，轉彎車應讓直行車先行，而
    依當時天候晴、日間自然光線、柏油路面乾燥無缺陷、無障
    礙物，視距良好，號誌正常，並無不能注意之情事，竟疏未
    注意而貿然右轉學城路，適有黃李美惠騎乘車牌號碼HGD-60
    9 號機車，沿學城路西往東方向行駛至此，許育霖駕駛之自
    小客車左前車身遂撞及黃李美惠騎乘之上開機車右後車身，
    致黃李美惠人、車倒地，而受有頭部外傷、臉部及雙手擦傷
    及右大腿挫傷等傷害。許育霖於肇事後留在現場，並向前來
    現場處理交通事故之員警坦承肇事，自首而願接受裁判。
二、案經高雄市政府警察局仁武分局（99年12月25日改制前為高
    雄縣政府警察局仁武分局）報告臺灣高雄地方法院檢察署檢
    察官偵查起訴。
    理  由
壹、證據能力部分：
    按被告以外之人於審判外之言詞或書面陳述，除法律有規定
    者外，不得作為證據，刑事訴訟法第159 條第1 項定有明文
    ；另按被告以外之人於審判外之陳述，雖不符前四條之規定
    ，而經當事人於審判程序同意作為證據，法院審酌該言詞陳
    述或書面陳述作成時之情況，認為適當者，亦得為證據，同
    法第159條之5第1項規定甚明。本判決所據以認定被告許育
    霖犯罪事實之證據，其中部分固屬傳聞證據，惟因均經檢察
    官及被告於本院準備程序、審判程序中同意作為證據，本院
    審酌各項證據作成時之情況，並無違法取證或其他瑕疵，依
    刑事訴訟法第159條之5第1 項規定，均具證據能力，合先敘
    明。
貳、實體部分：
一、上開事實，業據被告許育霖坦承不諱，核與證人即告訴人黃
    李美慧於警詢、偵訊時證述之情節相符〈見警卷第8至9頁、
    高雄地檢99年度偵字第35810號卷（下稱偵卷）第7至8頁〉
    ，並有道路交通事故現場圖、道路交通事故調查報告表(一)(二)
    義大醫療財團法人義大醫院診斷證明書各1 份、交通事故談
    話紀錄表2 份、現場暨車損照片12張在卷可佐（見警卷第11
    至16、20至21頁）。復按汽車行駛至交岔路口，轉彎車應讓
    直行車先行，道路交通安全規則第102條第1項第7 款訂有明
    文。被告既考領有汽車駕駛執照，有道路交通事故調查報告
    表(二)在卷可證（見警卷第15頁），對於前開規定當知之甚詳
    ，況依當時當時天候晴、日間自然光線、柏油路面乾燥無缺
    陷、無障礙物、視距良好，號誌正常，並無不能注意之情事
    ，竟疏未遵循上開交通規則，右轉彎時未讓告訴人騎乘之直
    行機車先行，因而肇致本件車禍，其駕駛行為自有過失，且
    與告訴人所受前揭傷害間具相當因果關係。從而，足認被告
    之自白與事實相符，洵堪採為論罪科刑之依據。本件事證已
    臻明確，被告犯行堪以認定。被告雖另爭執告訴人當時行駛
    於內車道，與有過失云云，然告訴人就本件事故之發生，縱
    與有過失，仍無以解免被告過失傷害之罪責，是被告此部分
    之辯解就其過失傷害犯行之成立，不生影響。
二、核被告所為，係犯刑法第284 條第1 項前段之過失傷害罪。
    被告肇事後即留在現場，且於據報前往現場處理之警員尚不
    知犯罪人為何人前，主動坦承其為肇事者，並願接受裁判乙
    情，有其道路交通事故談話紀錄表附卷可查（見警卷第11頁
    ），堪認符合自首要件，爰依刑法第62條前段之規定，減輕
    其刑。
三、原審以被告罪證明確，並審酌其駕車轉彎疏未依規定讓直行
    車先行，釀成本案車禍事故，使告訴人受有上開傷勢，另斟
    酌被告前無犯罪紀錄，素行良好，犯後坦承犯行，態度尚可
    ，及告訴人之受傷程度等一切情狀，依刑事訴訟法第449條
    第2項、刑法第284條第1項前段、第62條前段、刑法施行法
    第1條之1，逕以簡易判決量處拘役40日，並參酌被告之教育
    程度及家庭經濟狀況，依刑法第41條第1項前段，諭知以新
    臺幣1,000元折算1日之易科罰金折算標準，認事用法並無違
    誤，量刑亦稱妥適。
四、被告上訴意旨雖稱：其有和解誠意，無奈告訴人要求之金額
    過高，其家境、經濟狀況無力負擔，請考量其確有和解誠意
    ，從輕量刑並給予緩刑宣告等語。惟按量刑輕重，屬裁判之
    法院得依職權自由裁量之事項，苟其量刑已以行為人之責任
    為基礎，並斟酌刑法第57條各款所列情狀，在法定刑度內，
    酌量科刑，如無偏執一端，致有過重或失輕之不當情形，且
    就同一犯罪事實與情節，別無其他加重或減輕之原因，則上
    級審法院即不得單就量刑部分遽指為不當或違法。依原審判
    決書所載，原審量處被告拘役40日，乃衡酌被告之過失情節
    、素行、犯後態度、及告訴人之傷勢等，至被告與告訴人有
    無和解、被告是否有和解誠意等，均非原審科刑參酌之點，
    是被告並無因未和解致加重刑度至明。又被告前於本案偵查
    中經調解委員會2 次調解，均因對和解金額之意見不一致，
    致調解不成立，嗣經原審於100年6月23日判決後，被告在告
    訴人提起之附帶民事訴訟一案，曾於100年8月9 日當庭表示
    願當庭給付新臺幣4 萬元加上醫藥費與告訴人和解，惟因對
    強制險之請領、和解金額未達共識而和解未果，此有高雄市
    仁武區公所檢送之該所調解委員會完整調解相關紀錄及本院
    鳳山簡易庭100年度鳳簡字第465號100年8 月9日言詞辯論筆
    錄在卷可按〈見本院100年度交簡上字第166號卷（下稱簡上
    卷）第34至46頁、60頁〉，固得見被告非無和解之意願，然
    本案上訴後，現被告與告訴人間仍因和解金額之歧異，未能
    達成和解，有本院審判筆錄在卷可稽（見簡上卷第75頁），
    則原審審酌、定刑之條件、犯罪情節與上訴後即無不同，且
    原審所量定之刑，亦無過重或失輕之不當情形，依前開說明
    ，本院自應予以尊重。
五、又緩刑之宣告與否，固屬實體法上賦予法院得為自由裁量之
    事項，惟法院行使此項職權時，除應審查被告是否符合緩刑
    之法定要件外，仍應受比例原則與平等原則等一般法律原則
    之支配，以期達成客觀上之適當性、相當性與必要性之價值
    要求（最高法院95年度台上字第1779號判決意旨參照），查
    被告前未曾受有期徒刑以上之宣告，有其臺灣高等法院被告
    前案紀錄表在卷可查，固合於刑法第74條第1 項第1 款得宣
    告緩刑之要件，然被告與告訴人之所以未能和解，雖難以全
    然歸責於任何一方，然被告自99年8 月24日車禍發生後迄今
    逾1年期間，從未對告訴人賠償分毫，此業經被告於本院審
    理中所不否認（見簡上卷第23頁），實難謂當，本院斟酌此
    情，暨告訴人所受之損害迄未獲填補，亦未向本院表示宥恕
    ，倘予被告緩刑，有欠公允，因認仍不宜宣告緩刑。
六、綜上所述，被告以前揭理由執為上訴，指摘原判決不當，為
    無理由，應予駁回。
據上論斷，應依刑事訴訟法第455 條之1 第1 項、第3 項、第36
8 條、第364 條，判決如主文。
本案經檢察官黃世勳到庭執行職務
中    華    民    國   100    年    11    月    3     日
                  刑事第十三庭審判長法  官  黃蕙芳
                                    法  官  陳采葳
                                    法  官  陳筱雯
以上正本證明與原本無異。
不得上訴。
中    華    民    國   100    年    11    月    3     日
                                    書記官  陳建琪
附錄本案論罪科刑法條：
刑法第284條第1 項
因過失傷害人者，處6月以下有期徒刑、拘役或5 百元以下罰金。
致重傷者，處1年以下有期徒刑、拘役或5 百元下罰金。